臺灣臺南地方法院刑事判決　　　　　　 100年度訴字第1051號
　　　　　　　　　　　　　　　　　　 100年度訴字第1141號
　　　　　　　　　　　　　　　　　　 100年度訴字第1391號
　　　　　　　　　　　　　　　　　　 100年度訴字第1577號
　　　　　　　　　　　　　　　　　　 100年度訴字第1627號
　　　　　　　　　　　　　　　　　　 100年度訴字第1685號
公　訴　人　臺灣臺南地方法院檢察署檢察官
被　　　告　施勇年
上列被告因偽造文書等案件，經檢察官提起公訴（100 年度偵緝
字第584 號、第585 號、第586 號），及追加起訴（100 年度偵
緝字第582 號、第583 號、100 年度偵字第3929號、第5286號、
第5287號、第60 06 號、第6261號、第8404號、12442 號及100
年度營偵字第1179號），被告於準備程序中就被訴事實為有罪之
陳述，本院合議庭裁定由受命法官獨任進行簡式審判程序，判決
如下：
    主  文
施勇年所犯如附表所示之行使偽造私文書罪，共十三罪，各處如
附表所示之刑。應執行有期徒刑壹年拾月，如易科罰金，以新臺
幣壹仟元折算壹日。
    事  實
一、施勇年意圖為自己不法之所有及行使偽造私文書之犯意，分
    別於附表一至附表六所示之時間、地點，以附表一至附表六
    所示之方法偽造萬泰商業銀行（下稱萬泰銀行）之自動櫃員
    機交易明細表後，再以附表一至附表六所示之詐術，致附表
    一至附表六所示之被害人陷於錯誤，而取得附表一至附表六
    各編號所示被害人之財產上不法之利益，使附表一至附表六
    所示之被害人均受有財產上之損害，並足以生損害於萬泰銀
    行對於自動櫃員機轉帳交易管理之正確性。嗣因附表一至附
    表六之被害人發覺受騙報警處理，始循線查知上情。
二、案經謝昇良告訴臺南市政府警察局第三分局、臺南市政府警
    察局學甲分局及彰化縣警察局彰化分局報告臺灣臺南地方法
    院檢察署檢察官偵查起訴、楊懷程、黃立宏、張聖東分別告
    訴臺南市政府警察局第一分局、臺中市政府警察局豐原分局
    、臺南市政府警察局新營分局報告臺灣臺南地方法院檢察署
    檢察官追加起訴、臺中市政府警察局霧峰分局、南投縣政府
    警察局集集分局報告臺灣南投地方法院檢察署檢察官追加起
    訴、澎湖縣政府警察局報告臺灣澎湖地方法院檢察署、及張
    志偉、黃偉超、林瑋分別告訴臺北市政府警察局大同分局
    、桃園縣政府警察局八德分局、新北市政府警察局中和分局
    報告臺灣板橋地方法院檢察署、臺灣桃園地方法院呈請臺灣
    高等法院檢察署檢察長令轉臺灣臺南地方法院檢察署檢察官
    追加起訴、暨桃園縣政府警察局蘆竹分局報告臺灣桃園地方
    法院檢察署呈請臺灣高等法院檢察署檢察長令轉臺灣臺南地
    方法院檢察署檢察官追加起訴。
    理  由
一、本案被告施勇年所犯之罪，並非法定刑為死刑、無期徒刑或
    最輕本刑3 年以上有期徒刑之罪，亦非高等法院管轄第一審
    之案件，其於本院準備程序中就被訴事實已為有罪之陳述，
    本院乃裁定進行簡式審判程序。又簡式審判程序之證據調查
    ，依刑事訴訟法第273 條之2 規定，不受同法第159 條第1
    項審判外陳述排除之限制，再被告對於卷內之各項證據亦不
    爭執證據能力，故卷內所列之各項證據，自得作為證據，先
    予敘明。
二、上揭犯罪事實，業據被告施勇年均坦承不諱，核與附表一至
    附表六所示各犯罪事實之被害人及證人證述情節相符，復有
    附表一至附表六所示各犯罪事實之其他物證在卷可稽，足認
    被告任意性自白皆與事實相符，被告上開犯行均事證明確，
    其犯行均洵堪認定，應俱予依法論科。
三、按刑法上所謂變造文書，指無製作權者，不變更原有文書之
    本質，擅自就他人所製作之真正文書，加以改造而變更其內
    容而言；倘該文書之本質已有變更，或已具有創設性時，即
    屬偽造，而非變造。被告○○○於92年1 月中旬，在上開住
    處，自行以掃描器將他人身分證影本複製存入電腦內，再重
    新繕打他人之年籍資料於各該欄位後，列印而成，非但本質
    已有變更（從甲到乙），且具有創設性（從無到有），自屬
    偽造（最高法院95年度台上字第6838號判決及臺灣高等法院
    94年度上訴字第4103號判決意旨可資參照）；次按上開透過
    網路遊戲而累積之人物、天幣、道具、裝備等虛擬物品，係
    以電磁紀錄之方式儲存於提供線上遊戲之公司所設電腦伺服
    器中，藉由玩家向提供線上遊戲之公司申請帳號上網打玩，
    遊戲帳號所有人經電腦程式之判讀而得以支配該表彰虛擬物
    品之電磁紀錄，雖此等虛擬物品無法以人之知覺直接認識感
    觸而難認與刑法「物」之觀念相當，惟因玩家欲在遊戲中獲
    得此等虛擬物品，須先耗費金錢向線上遊戲公司購買相當之
    遊戲點數，並打玩累積一定時數始有可能獲得，玩家若欲圖
    速利可藉由線上交易取得此等虛擬物品，而免除自己支付購
    買遊戲公司點數耗費時日打玩之對價，故此等虛擬物品在現
    實社會中得為交易客體而具有一定之財產價值，自應認屬財
    產上之利益。是核被告施勇年就附表一至六所為，均係犯刑
    法第216 條、第210 條之行使偽造私文書罪及第339 條第2
    項之詐欺得利罪。其偽造私文書之低度行為為行使偽造私文
    書之高度行為所吸收，均不另論罪。被告先後偽造如附表三
    編號二、四、五、六及附表四編號一數張交易明細表，各係
    於密切接近之時間及同地實施，侵害同一之法益，各行為之
    獨立性極為薄弱，且係出於同一目的，依一般社會健全觀念
    ，在時間差距上，難以強行分開，應視為數個舉動之接續施
    行，合為包括之一行為予以評價，各屬接續犯。又被告就附
    表一至六所示之行為，係分別出於一個利用行使變造自動櫃
    員機交易明細表之詐騙手段，使告訴人等分別陷於錯誤，乃
    各自將虛擬寶物移轉至被告所使用之網路遊戲帳戶，而據以
    詐欺得利之犯行，其行使偽造自動櫃員機交易明細表即屬於
    施用詐術之行為，性質上堪認各別為實行一個犯罪行為同時
    觸犯二罪名，為想像競合犯，是被告所犯附表一至六所示各
    次之行使偽造私文書罪與詐欺得利罪間，均應依刑法第55條
    規定各從一重論以行使偽造私文書罪論處，公訴意旨認附表
    一至六所示各次被告所犯詐欺得利罪應與所犯行使偽造私文
    書二罪，分論併罰，容有未洽。又被告先後共計13次行使偽
    造私文書罪間，因犯意各別、行為互異，應分論併罰。爰審
    酌被告利用網路作為犯罪工具，騙取網友之信任，被害人人
    數多達13人且遍及全台，除造成附表一至附表六所示各被害
    人之利益損失外，更讓其等奔波於檢警調查程序中，所為實
    屬不該，惟念其犯罪後坦承犯行，態度尚佳，知所悔悟，且
    已與附表一至附表六所示之12位被害人達成和解（僅被害人
    林瑋部分尚未和解），賠償其等之損失，並獲得其等之原
    諒，此有匯款單及本院電話紀錄等附卷（詳100 年訴字第10
    51號卷第103 頁至第105 頁、第130 頁至第132 頁、100 年
    度訴字第1141號卷第58頁、第82頁、100 年度訴字第1391號
    卷第45頁至第49頁、第78頁至第81頁、第83頁、第100 年度
    訴字第1577號卷第18頁背面、第39頁、100 年度訴字第1627
    號卷第41頁至第42頁）可佐，復參酌被告之犯罪動機、目的
    、手段、智識程度及詐騙金額等一切情狀，分別量處如附表
    一至六所示之刑，並各諭知如易科罰金之折算標準，及定其
    應執行刑暨如易科罰金之折算標準，以資懲儆。又附表一至
    六所示偽造之交易明細表傳真影本，已因行使而成為被害人
    之收執文件，並非被告所有，爰不另為沒收之諭知，附此敘
    明。
據上論斷，應依刑事訴訟法第273 條之1 第1 項、第299 條第1
項前段，刑法第216 條、第210 條、第339 條第2 項、第41條第
1 項前段、第8 項、第51條第5 款、第55條，刑法施行法第1 條
之1 第1 項、第2 項前段，判決如主文。
本案經檢察官何珩禎到庭執行職務。
中    華    民    國   100    年    12    月    30    日
                        刑事第十庭  法  官  鄭燕璘
以上正本證明與原本無異。
如不服本判決應於收受本判後10日內向本院提出上訴書狀，並應
敘述具體理由。其未敘述上訴理由者，應於上訴期間屆滿後20日
內向本院補提理由書狀（均須按他造當事人之人數附繕本）「切
勿逕送上級法院」。
                                    書記官  鄭佩玉
中    華    民    國   100    年    12    月    30    日
附表一：100年度訴字第1051號案件
┌──┬──────────────┬────┬──────────┬────────┐
│編號│          犯罪事實          │ 被害人 │遭詐騙利益、和解情形│  罪名及宣告刑  │
├──┼──────────────┼────┼──────────┼────────┤
│ 一 │施勇年意圖為自己不法之所有，│ 謝昇良 │價值17,600元之虛擬寶│施勇年犯行使偽造│
│    │於98年11月6日18時32分許，利 │        │物「天幣、道具魔法娃│私文書罪，處有期│
│    │用謝昇良登入網路遊戲「天堂」│        │娃、歐吉皮帶」等道具│徒刑貳月，如易科│
│    │販賣虛擬寶物天幣、道具魔法娃│        │1批（已和解）       │罰金，以新臺幣壹│
│    │、毆吉皮帶等道具1批之機會， │        │                    │仟元折算壹日。  │
│    │在臺南市○○○街531號7樓之2 │        │                    │                │
│    │號租屋處，登入天堂遊戲以「水│        │                    │                │
│    │色香妃」之名義佯向謝昇良稱欲│        │                    │                │
│    │購買上開寶物，施勇年並留其所│        │                    │                │
│    │持用之行動電話0000000000、09│        │                    │                │
│    │00000000號供交易聯絡之用，雙│        │                    │                │
│    │方約定以新臺幣（以下同）17,6│        │                    │                │
│    │00元成交，施勇年為取信謝昇良│        │                    │                │
│    │，基於行使偽造私文書之犯意，│        │                    │                │
│    │以前所取得為不詳姓名之人遺留│        │                    │                │
│    │在萬泰商業銀行（以下簡稱萬泰│        │                    │                │
│    │銀行）之自動櫃員機交易明細表│        │                    │                │
│    │，先將該交易明細表之格式掃瞄│        │                    │                │
│    │存入電腦，再於同日19時20分許│        │                    │                │
│    │，在上開處所，偽造施勇年於98│        │                    │                │
│    │年11月6 日18時55分許轉帳匯款│        │                    │                │
│    │17,600元至謝昇良於中國信託商│        │                    │                │
│    │業銀行所申請帳戶內之交易明細│        │                    │                │
│    │表乙紙，再於同日19時30分許，│        │                    │                │
│    │在臺南市○○路之某間統一便利│        │                    │                │
│    │超商門市將上開偽造之交易明細│        │                    │                │
│    │表，傳真予謝昇良，致謝昇良陷│        │                    │                │
│    │於錯誤，誤以為施勇年已將價金│        │                    │                │
│    │轉入其約定帳戶，遂於同日20時│        │                    │                │
│    │1 分許，在臺南市○○路○ 段56│        │                    │                │
│    │4 號，將上開虛擬寶物移轉至施│        │                    │                │
│    │勇年所使用之上開帳戶內，足以│        │                    │                │
│    │生損害於萬泰銀行對自動櫃員機│        │                    │                │
│    │轉帳交易管理之正確性及謝昇良│        │                    │                │
│    │之財產。                    │        │                    │                │
├──┼──────────────┼────┼──────────┼────────┤
│ 二 │施勇年意圖為自己不法之所有，│ 洪瑞琦 │價值13,500元之虛擬寶│施勇年犯行使偽造│
│    │於98年11月14日14時29分許，在│        │物「＋7暗黑雙刀」（ │私文書罪，處有期│
│    │臺南市○○○街531號7樓之2號 │        │已和解）            │徒刑貳月，如易科│
│    │租屋處，用電腦設備連網際網路│        │                    │罰金，以新臺幣壹│
│    │，佯向洪瑞琦稱欲購買「+7暗黑│        │                    │仟元折算壹日。  │
│    │雙刀」寶物，施勇年並留下其所│        │                    │                │
│    │持有之行動電話0000000000號供│        │                    │                │
│    │交易聯絡使用，雙方約定以13,5│        │                    │                │
│    │00元成交，施勇年為取信洪瑞琦│        │                    │                │
│    │，基於行使偽造私文書之犯意，│        │                    │                │
│    │於98年11月15日某時，在上開處│        │                    │                │
│    │所，將前已存於電腦中之萬泰銀│        │                    │                │
│    │行自動櫃員機交易明細表格式內│        │                    │                │
│    │容修改，偽造施勇年於98年11月│        │                    │                │
│    │14日14時29分許轉帳匯款13,500│        │                    │                │
│    │元至洪瑞琦於第一商業銀行所申│        │                    │                │
│    │請帳戶內之交易明細表乙紙，再│        │                    │                │
│    │於同年月15日13時32分前某時交│        │                    │                │
│    │付上開交易明細表予洪瑞琦，致│        │                    │                │
│    │洪瑞琦陷於錯誤，誤以為施勇年│        │                    │                │
│    │已將價金轉入其約定帳戶，遂於│        │                    │                │
│    │同日13時32分許，在彰化縣芬園│        │                    │                │
│    │鄉○○村○○鄰○○路○ 段151 巷│        │                    │                │
│    │58 號 住處，將上開虛擬寶物移│        │                    │                │
│    │轉至施勇年所使用之上開帳戶內│        │                    │                │
│    │，足以生損害於萬泰銀行對自動│        │                    │                │
│    │櫃員機轉帳交易管理之正確性及│        │                    │                │
│    │洪瑞琦之財產。              │        │                    │                │
├──┼──────────────┼────┼──────────┼────────┤
│ 三 │施勇年意圖為自己不法之所有，│ 陳光原 │價值16,000元之虛擬寶│施勇年犯行使偽造│
│    │於99年1月17日凌晨0時許，利用│        │物「＋9惡魔雙刀」（ │私文書罪，處有期│
│    │陳光原登入網路遊戲「天堂」販│        │已和解）            │徒刑貳月，如易科│
│    │賣虛擬寶物「+9惡魔雙刀」之機│        │                    │罰金，以新臺幣壹│
│    │會，在臺南市中西區○○○街10│        │                    │仟元折算壹日。  │
│    │2巷21號5樓租屋處，用電腦設備│        │                    │                │
│    │連上網際網路，以「冰悅晴」之│        │                    │                │
│    │名義佯向陳光原稱欲購買上開寶│        │                    │                │
│    │物，施勇年並留下其所持有之行│        │                    │                │
│    │動電話0000000000號供交易聯絡│        │                    │                │
│    │之用，雙方約定以16,000元成交│        │                    │                │
│    │，施勇年為取信陳光原，基於行│        │                    │                │
│    │使偽造私文書之犯意，於99年1 │        │                    │                │
│    │月23日11時40分許，在上開處所│        │                    │                │
│    │，將前已存於電腦中之萬泰銀行│        │                    │                │
│    │自動櫃員機交易明細表格式內容│        │                    │                │
│    │修改，偽造施勇年於99年1月23 │        │                    │                │
│    │日11時24分許轉帳匯款16,000元│        │                    │                │
│    │至洪瑞琦於郵局所申請帳戶內之│        │                    │                │
│    │交易明細表乙紙，再於同日11時│        │                    │                │
│    │50分許，在臺南市○○路之某間│        │                    │                │
│    │統一便利超商門市將上開偽造之│        │                    │                │
│    │交易明細表，傳真予陳光原，致│        │                    │                │
│    │陳光原陷於錯誤，誤以為施勇年│        │                    │                │
│    │已將價金轉入其約定帳戶，遂於│        │                    │                │
│    │同日12時41分許，在臺南市將軍│        │                    │                │
│    │區鯤鯓里鯤鯓23 5之43號，將上│        │                    │                │
│    │開虛擬寶物移轉至施勇年所使用│        │                    │                │
│    │之上開帳戶內，足以生損害於萬│        │                    │                │
│    │泰銀行對自動櫃員機轉帳交易管│        │                    │                │
│    │理之正確性及陳光原之財產。  │        │                    │                │
└──┴──────────────┴────┴──────────┴────────┘
附表二：100年度訴字第1141號
┌──┬──────────────┬────┬──────────┬────────┐
│編號│        犯罪事實            │ 被害人 │遭詐騙利益、和解情形│  罪名及宣告刑  │
├──┼──────────────┼────┼──────────┼────────┤
│ 一 │施勇年意圖為自己不法之所有，│ 黃偉超 │價值3萬元之虛擬寶物 │施勇年犯行使偽造│
│    │於99年3月22日19時許，在臺南 │        │「武宮雙手劍」、「提│私文書罪，處有期│
│    │市○○區○○路411 號住處內，│        │卡爾庫庫爾坎之盾」（│徒刑貳月，如易科│
│    │利用電腦設備連上網際網路，以│        │已和解）            │罰金，以新臺幣壹│
│    │「狂徒亂世」之暱稱登入網路遊│        │                    │仟元折算壹日。  │
│    │戲「天堂」，向暱稱「入鏡」之│        │                    │                │
│    │黃偉超佯稱欲購買虛擬寶物「武│        │                    │                │
│    │宮雙手劍」、「提卡爾庫庫爾坎│        │                    │                │
│    │之盾」，並以其所持有之      │        │                    │                │
│    │00000000 00 號行動電話與黃偉│        │                    │                │
│    │超所使用之0000000000號行動電│        │                    │                │
│    │話門號聯絡，雙方約定以3 萬元│        │                    │                │
│    │成交，施勇年為取信黃偉超，基│        │                    │                │
│    │於行使偽造私文書之犯意，於同│        │                    │                │
│    │日19時8 分許，在上開處所，將│        │                    │                │
│    │前已存於電腦中之萬泰銀行自動│        │                    │                │
│    │櫃員機交易明細表格式內容修改│        │                    │                │
│    │，偽造施勇年於99年3 月22日19│        │                    │                │
│    │時7 分許轉帳匯款3 萬元至黃偉│        │                    │                │
│    │超於聯邦所申請之帳戶內之交易│        │                    │                │
│    │明細表乙紙，再於同日19時18分│        │                    │                │
│    │許，在臺南市○○路之某間統一│        │                    │                │
│    │便利超商門市將上開偽造之交易│        │                    │                │
│    │明細表，傳真予黃偉超，致黃偉│        │                    │                │
│    │超陷於錯誤，誤以為施勇年已將│        │                    │                │
│    │價金轉入其約定帳戶，遂於同日│        │                    │                │
│    │19時44分、23時38分許，在桃園│        │                    │                │
│    │縣八德市○○○街39號11樓住處│        │                    │                │
│    │內，將上開虛擬寶物移轉至施勇│        │                    │                │
│    │年所使用之上開帳戶內，足以生│        │                    │                │
│    │損害於萬泰銀行對自動櫃員機轉│        │                    │                │
│    │帳交易管理之正確性及黃偉超之│        │                    │                │
│    │財產。                      │        │                    │                │
└──┴──────────────┴────┴──────────┴────────┘
附表三：100年度訴字第1391號
┌──┬──────────────┬────┬──────────┬────────┐
│編號│       犯罪事實             │ 被害人 │遭詐騙財物、利益及和│ 罪名及宣告刑   │
│    │                            │        │解情形              │                │
├──┼──────────────┼────┼──────────┼────────┤
│ 一 │施勇年意圖為自己不法之所有，│ 張志偉 │價值24,000元之遊戲帳│施勇年犯行使偽造│
│    │於99年6 月間，以電腦設備連上│        │號「0000000000」（已│私文書罪，處有期│
│    │網際網路至天堂遊戲，見張志偉│        │和解）              │徒刑貳月，如易科│
│    │在該網站刊登要出售其所有之遊│        │                    │罰金，以新臺幣壹│
│    │戲帳號「0000000000」後，遂以│        │                    │仟元折算壹日。  │
│    │「陳冠帆」之名義，於99年6月 │        │                    │                │
│    │26日20時30分許，以其持有之09│        │                    │                │
│    │00000000號行動電話聯絡張志偉│        │                    │                │
│    │，表示欲以24,000元購買前揭帳│        │                    │                │
│    │號，施勇年為取信張志偉，基於│        │                    │                │
│    │行使偽造私文書之犯意，於99年│        │                    │                │
│    │6 月27日16時16分許，在臺南市│        │                    │                │
│    │健康二街531 號7 樓之2 租屋處│        │                    │                │
│    │，將前已存於電腦中之萬泰銀行│        │                    │                │
│    │自動櫃員機交易明細表格式內容│        │                    │                │
│    │修改，偽造施勇年於同日15時22│        │                    │                │
│    │分許轉帳匯款24,000元至張志偉│        │                    │                │
│    │指定之帳戶（戶名：劉家鏞）內│        │                    │                │
│    │之交易明細表乙紙，再於同日16│        │                    │                │
│    │時26分許，在臺南市○○路上之│        │                    │                │
│    │某間統一超商門市傳真該交易明│        │                    │                │
│    │細表、陳冠帆之身分證及健保卡│        │                    │                │
│    │影本傳真予張志偉，致張志偉陷│        │                    │                │
│    │於錯誤，誤以為施勇年已將價金│        │                    │                │
│    │轉入其約定帳戶，遂將其所有之│        │                    │                │
│    │上開遊戲帳號、密碼以行動電話│        │                    │                │
│    │簡訊傳送至施勇年所持有之行動│        │                    │                │
│    │電話，足以生損害於萬泰銀行對│        │                    │                │
│    │自動櫃員機轉帳交易管理之正確│        │                    │                │
│    │性及張志偉之財產。          │        │                    │                │
├──┼──────────────┼────┼──────────┼────────┤
│ 二 │施勇年意圖為自己不法之所有，│ 吳羽倫 │價值35,000元之虛擬寶│施勇年犯行使偽造│
│    │於99年6 月27日，利用電腦設備│        │物「＋11風靈幽刀、＋│私文書罪，處有期│
│    │連結網際網路至網路遊戲「天堂│        │9風靈底弓」（已和解 │徒刑貳月，如易科│
│    │」，並以帳號「JHUN2453」、暱│        │）                  │罰金，以新臺幣壹│
│    │稱「微風論劍」登入後，向在該│        │                    │仟元折算壹日。  │
│    │網站之吳羽倫騙稱欲以35,000元│        │                    │                │
│    │，購買吳羽倫所有之「＋11風靈│        │                    │                │
│    │幽刀、＋9 風靈底弓」等寶物，│        │                    │                │
│    │施勇年為取信吳羽倫，基於行使│        │                    │                │
│    │偽造私文書之犯意，於99年6 月│        │                    │                │
│    │27日某時，在臺南市○○○街53│        │                    │                │
│    │1號7樓之2租屋處，將前已存於 │        │                    │                │
│    │電腦中之萬泰銀行自動櫃員機交│        │                    │                │
│    │易明細表格式內容修改，偽造施│        │                    │                │
│    │勇年於同日17時27分許轉帳匯款│        │                    │                │
│    │至吳羽倫所指定之帳戶（戶名：│        │                    │                │
│    │黃淑惠）內之交易明細表2 紙，│        │                    │                │
│    │再於約10分鐘後，在臺南市慶平│        │                    │                │
│    │路之某間統一便利超商門市將上│        │                    │                │
│    │開偽造之交易明細表，傳真予吳│        │                    │                │
│    │羽倫，致吳羽倫陷於錯誤，誤以│        │                    │                │
│    │為施勇年已將價金轉入其約定帳│        │                    │                │
│    │戶，遂於同日18時5 分許，將上│        │                    │                │
│    │開虛擬寶物移轉至施勇年所使用│        │                    │                │
│    │之上開帳戶內，施勇年取得前開│        │                    │                │
│    │寶物後，即於翌（28）日20時33│        │                    │                │
│    │分許將上開寶物自「JHUN2453」│        │                    │                │
│    │移轉入「babyfox0408」，並將 │        │                    │                │
│    │「＋11風靈幽刀」以22,000元轉│        │                    │                │
│    │售游豐名牟利，足以生損害於萬│        │                    │                │
│    │泰銀行對自動櫃員機轉帳交易管│        │                    │                │
│    │理之正確性及吳羽倫之財產。  │        │                    │                │
├──┼──────────────┼────┼──────────┼────────┤
│ 三 │施勇年意圖為自己不法之所有，│ 楊懷程 │價值25,000元之虛擬寶│施勇年犯行使偽造│
│    │於99年8 月8 日，施勇年以帳號│        │物「天幣6億個、巫妖 │私文書罪，處有期│
│    │「JHUN2453」、暱稱「藤青山」│        │斗篷、暗黑鋼爪」（已│徒刑貳月，如易科│
│    │利用電腦設備連結網際網路至網│        │和解）              │罰金，以新臺幣壹│
│    │路遊戲「天堂」，向在該網站之│        │                    │仟元折算壹日。  │
│    │楊懷程騙稱欲以25,000元，購買│        │                    │                │
│    │楊懷程所有之「天幣6 億個、巫│        │                    │                │
│    │妖斗篷、暗黑鋼爪」等寶物後，│        │                    │                │
│    │施勇年為取信楊懷程，基於行使│        │                    │                │
│    │偽造私文書之犯意，於同日22時│        │                    │                │
│    │8 分許，在臺南市○○路上之某│        │                    │                │
│    │間網咖內，將前已存於電腦中之│        │                    │                │
│    │萬泰銀行自動櫃員機交易明細表│        │                    │                │
│    │格式內容修改，偽造施勇年於同│        │                    │                │
│    │日22時18分許轉帳匯款至楊懷程│        │                    │                │
│    │之帳戶內之交易明細表乙紙，再│        │                    │                │
│    │於同日22時18分許，在臺南市健│        │                    │                │
│    │康路上之某間統一超商門市將上│        │                    │                │
│    │開偽造之交易明細表，傳真予楊│        │                    │                │
│    │懷程，致楊懷程陷於錯誤，誤以│        │                    │                │
│    │為施勇年已將價金轉入其約定帳│        │                    │                │
│    │戶，遂於同日22時52分許，將其│        │                    │                │
│    │上開虛擬寶物移轉至施勇年所使│        │                    │                │
│    │用之上開帳戶內，施勇年取得前│        │                    │                │
│    │開寶物後，旋將上開虛擬寶物轉│        │                    │                │
│    │售，牟利2萬元，足以生損害於 │        │                    │                │
│    │萬泰銀行對自動櫃員機轉帳交易│        │                    │                │
│    │管理之正確性及楊懷程之財產。│        │                    │                │
├──┼──────────────┼────┼──────────┼────────┤
│ 四 │施勇年意圖為自己不法之所有，│ 張藙蠑 │價值7萬元之遊戲帳號 │施勇年犯行使偽造│
│    │於99年9 月12日某時許，利用網│        │「jackavking」及該帳│私文書罪，處有期│
│    │際網路登入網路遊戲「天堂」，│        │號所有之裝備「+0發光│徒刑貳月，如易科│
│    │以「張志瑋」之名，在「天堂」│        │的古老項鍊、+8力量長│罰金，以新臺幣壹│
│    │遊戲之留言板上刊登要收購天堂│        │靴(火)、+7強化抗魔斗│仟元折算壹日。  │
│    │帳號及裝備之不實訊息，並留下│        │篷、+8特製究極抗魔法│                │
│    │其持有之行動電話門號00000000│        │T恤、+8底比斯歐西里 │                │
│    │44號為聯絡電話，適張藙蠑瀏覽│        │斯雙手劍、+9力量手套│                │
│    │上開網頁後，信以為真，遂撥打│        │、＋0底比斯賀洛斯戒 │                │
│    │前述電話與施勇年，雙方議定帳│        │指、+5隱身斗篷、+2古│                │
│    │號「jackavking」及裝配「+0發│        │代鬥士臂甲、+0變形控│                │
│    │光的古老項鍊、+8力量長靴（火│        │制戒指」（已和解）  │                │
│    │）、+7強化抗魔斗篷、+8特製究│        │                    │                │
│    │極抗魔法T 恤、+8（水靈）底比│        │                    │                │
│    │斯歐西里斯雙手劍、+9力量手套│        │                    │                │
│    │、＋0 底比斯賀洛斯戒指、+5隱│        │                    │                │
│    │身斗篷、+2古代鬥士臂甲、+0變│        │                    │                │
│    │形控制戒指」售價共計7 萬元，│        │                    │                │
│    │施勇年為取信張藙蠑，基於行使│        │                    │                │
│    │偽造私文書之犯意，於同日14時│        │                    │                │
│    │40分許，在臺南市○○路某間網│        │                    │                │
│    │咖內，將前已存於電腦中之萬泰│        │                    │                │
│    │銀行自動櫃員機交易明細表格式│        │                    │                │
│    │內容修改，偽造施勇年於同日14│        │                    │                │
│    │時12分、14分、15分許各轉帳匯│        │                    │                │
│    │款3 萬元、1 萬元、3 萬元至張│        │                    │                │
│    │藙蠑所申請之臺灣銀行帳戶內之│        │                    │                │
│    │交易明細表共3 紙，再於同日14│        │                    │                │
│    │時50分許，在臺南市○○路上之│        │                    │                │
│    │某間統一超商門市將上開偽造之│        │                    │                │
│    │交易明細表及「張志瑋」之身分│        │                    │                │
│    │證影本，傳真予張藙蠑，致張藙│        │                    │                │
│    │蠑陷於錯誤，誤以為施勇年已將│        │                    │                │
│    │價金轉入其約定帳戶，遂於同日│        │                    │                │
│    │14時55分許，將依施勇年指示所│        │                    │                │
│    │簽立之天堂網路遊戲帳號「jack│        │                    │                │
│    │avking」之帳號移轉切結書傳真│        │                    │                │
│    │予施勇年，再透過網路即時通，│        │                    │                │
│    │將帳號之密碼告知施勇年，迨施│        │                    │                │
│    │勇年取得帳戶後，旋以另一門號│        │                    │                │
│    │0000000000號行動電話（申登人│        │                    │                │
│    │宋美玲，涉犯詐欺罪嫌，另由臺│        │                    │                │
│    │灣臺南地方法院檢察署檢察官移│        │                    │                │
│    │轉管轄）將上開天堂遊戲帳號予│        │                    │                │
│    │以封印，因而取得該帳號所有之│        │                    │                │
│    │上開裝備，足以生損害於萬泰銀│        │                    │                │
│    │行對自動櫃員機轉帳交易管理之│        │                    │                │
│    │正確性及張藙蠑之財產。      │        │                    │                │
├──┼──────────────┼────┼──────────┼────────┤
│ 五 │施勇年意圖為自己不法之所有，│ 黃立宏 │價值42,900元之虛擬寶│施勇年犯行使偽造│
│    │於99年9月19日某時許，利用網 │        │物「風靈+9暗黑雙刀」│私文書罪，處有期│
│    │際網路登入網路遊戲「天堂」，│        │（已和解）          │徒刑貳月，如易科│
│    │見黃立宏刊登要出售「風靈+9暗│        │                    │罰金，以新臺幣壹│
│    │黑雙刀」寶物，遂以其前女友馬│        │                    │仟元折算壹日。  │
│    │茗楨（涉犯詐欺罪嫌，另經臺灣│        │                    │                │
│    │臺南地方法院檢察署檢察官聲請│        │                    │                │
│    │移轉管轄）之天堂帳號「473990│        │                    │                │
│    │」聯繫黃立宏，並向黃立宏詐稱│        │                    │                │
│    │要以42,900元購買前揭虛擬寶物│        │                    │                │
│    │，施勇年為取信黃立宏，基於行│        │                    │                │
│    │使偽造私文書之犯意，於同日14│        │                    │                │
│    │時50分許，在臺南市○○路某間│        │                    │                │
│    │網咖內，將前已存於電腦中之萬│        │                    │                │
│    │泰銀行自動櫃員機交易明細表格│        │                    │                │
│    │式內容修改，偽造施勇年於同日│        │                    │                │
│    │14時35分、36分許各轉帳3 萬元│        │                    │                │
│    │、12,900元至黃立宏所申請之合│        │                    │                │
│    │作金庫帳戶內之交易明細表共2 │        │                    │                │
│    │紙，再於同日15時許，在臺南市│        │                    │                │
│    │健康路上之某間統一超商門市將│        │                    │                │
│    │上開偽造之交易明細表，傳真予│        │                    │                │
│    │黃立宏，致黃立宏陷於錯誤，誤│        │                    │                │
│    │以為施勇年已將價金轉入其約定│        │                    │                │
│    │帳戶，遂於同日15時23分許，將│        │                    │                │
│    │上開虛擬寶物移轉至施勇年所使│        │                    │                │
│    │用之帳號暱稱「絕頂奶爸」內，│        │                    │                │
│    │足以生損害於萬泰銀行對自動櫃│        │                    │                │
│    │員機轉帳交易管理之正確性及黃│        │                    │                │
│    │立宏之財產。                │        │                    │                │
├──┼──────────────┼────┼──────────┼────────┤
│ 六 │施勇年意圖為自己不法之所有，│ 葉峻華 │價值4萬元之虛擬寶物 │施勇年犯行使偽造│
│    │於99年11月7 日中午，以電話向│        │「風靈+9、暗黑十字弓│私文書罪，處有期│
│    │葉峻華詐稱欲以4 萬元購買葉峻│        │」（已和解）        │徒刑貳月，如易科│
│    │華所有之網路遊戲「天堂」之寶│        │                    │罰金，以新臺幣壹│
│    │物「風靈+9、暗黑十字弓」，施│        │                    │仟元折算壹日。  │
│    │勇年為取信葉峻華，基於行使偽│        │                    │                │
│    │造私文書之犯意，於同日某時，│        │                    │                │
│    │在臺南市○○路上某間網咖，將│        │                    │                │
│    │前已存於電腦中之萬泰銀行自動│        │                    │                │
│    │櫃員機交易明細表格式內容修改│        │                    │                │
│    │，偽造施勇年於同日13時56分、│        │                    │                │
│    │58分許，各轉帳3 萬元、1 萬元│        │                    │                │
│    │至葉峻華所申請之帳戶內之交易│        │                    │                │
│    │明細表共2 紙，再於同日某時許│        │                    │                │
│    │，利用網際網路MSN 以電子檔方│        │                    │                │
│    │式傳真該交易明細表予葉峻華，│        │                    │                │
│    │致葉峻華陷於錯誤，誤以為施勇│        │                    │                │
│    │年已將價金轉入其約定帳戶，遂│        │                    │                │
│    │於同日15時許，將其上開寶物移│        │                    │                │
│    │轉予施勇年所持用之帳號暱稱「│        │                    │                │
│    │暗夜狂戰」、帳號「0000000 」│        │                    │                │
│    │帳戶，復施勇年將上開寶物轉賣│        │                    │                │
│    │，牟利35,000元，足以生損害於│        │                    │                │
│    │萬泰銀行對自動櫃員機轉帳交易│        │                    │                │
│    │管理之正確性及葉峻華之財產。│        │                    │                │
└──┴──────────────┴────┴──────────┴────────┘
附表四：100年度訴字第1577號
┌──┬──────────────┬────┬──────────┬────────┐
│編號│       犯罪事實             │ 被害人 │遭詐騙利益、和解情形│ 罪名及宣告刑   │
├──┼──────────────┼────┼──────────┼────────┤
│ 一 │施勇年意圖為自己不法之所有，│ 張聖東 │價值38,000元之遊戲帳│施勇年犯行使偽造│
│    │於99年12月25日晚間，在臺南市│        │號「紫花苜蓿」及該帳│私文書罪，處有期│
│    │東區○○○路租屋處，以電腦設│        │號所有之寶物「+7敏捷│徒刑貳月，如易科│
│    │備連結網際網路至數字科技股份│        │（DEX ）T 恤、+8魔力│罰金，以新臺幣壹│
│    │有限公司之「8591虛擬寶物交易│        │永恆戒指、+7魔力永恆│仟元折算壹日。  │
│    │網」網站，見張聖東在該網站刊│        │戒指、+0金幣00000000│                │
│    │登欲出售其所有之網路遊戲「天│        │0 個、+1古代神射臂甲│                │
│    │堂」遊戲帳號「紫花苜蓿」之角│        │、+9艾爾穆的祝福、+0│                │
│    │色與該帳號內寶物之廣告後，遂│        │ 魔 法娃娃：長老、+0│                │
│    │留下行動電話0000000000號，張│        │變形控制戒指、+8腕甲│                │
│    │聖東於同日晚間10時許以其所使│        │、+7敏捷長靴（風）、│                │
│    │用之0000000000號行動電話撥打│        │+9 底 比斯歐西里斯弓│                │
│    │前開行動電話門號後，施勇年佯│        │」（已和解）        │                │
│    │稱以「張志瑋」名義，對其詐稱│        │                    │                │
│    │欲以38,000元購買前開帳號與虛│        │                    │                │
│    │擬寶物，施勇年為取信張聖東，│        │                    │                │
│    │基於行使偽造私文書之犯意，於│        │                    │                │
│    │翌（26）日1 時30分許，在上址│        │                    │                │
│    │租屋處，將前已存於電腦中之萬│        │                    │                │
│    │泰銀行自動櫃員機交易明細表格│        │                    │                │
│    │式內容修改，偽造施勇年於同日│        │                    │                │
│    │1 時46分、47分許各轉帳匯款3 │        │                    │                │
│    │萬元、8,000 元至張聖東所申請│        │                    │                │
│    │之郵局帳戶內之交易明細表共2 │        │                    │                │
│    │紙，再於同日1 時55分許，在臺│        │                    │                │
│    │南市○區○○○路之某間統一超│        │                    │                │
│    │商門市將上開偽造之交易明細表│        │                    │                │
│    │傳真予張聖東，致張聖東陷於錯│        │                    │                │
│    │誤，誤以為施勇年已將價金轉入│        │                    │                │
│    │其約定帳戶，遂將其身分證字號│        │                    │                │
│    │與上開遊戲帳號之密碼告知施勇│        │                    │                │
│    │年，施勇年遂登入前開「紫花苜│        │                    │                │
│    │蓿」之角色後，於同日14時6 分│        │                    │                │
│    │許，在「8591交易網」上，施勇│        │                    │                │
│    │年使用前以不知情之母親李秀蘭│        │                    │                │
│    │名義申請之babyfox0410 帳號（│        │                    │                │
│    │編號：0000000 ），將前開「紫│        │                    │                │
│    │花苜蓿」遊戲角色帳號內之虛擬│        │                    │                │
│    │寶物「+7敏捷（DEX ）T 恤、+8│        │                    │                │
│    │魔力永恆戒指、+7魔力永恆戒指│        │                    │                │
│    │、+0金幣882,300,000 個、+1古│        │                    │                │
│    │代神射臂甲、+9艾爾穆的祝福、│        │                    │                │
│    │+0魔法娃娃：長老、+0變形控制│        │                    │                │
│    │戒指、+8腕甲、+7敏捷長靴（風│        │                    │                │
│    │）、+9底比斯歐西里斯弓」以11│        │                    │                │
│    │,000元轉售顏凡韋所申請之角色│        │                    │                │
│    │「神氣夫人」帳戶，數字公司並│        │                    │                │
│    │將該前開虛擬寶物等值之新臺幣│        │                    │                │
│    │匯入施勇年向母親李秀蘭所借用│        │                    │                │
│    │之玉山銀行帳戶內，施勇年旋將│        │                    │                │
│    │前開款項提領一空，足以生損害│        │                    │                │
│    │於萬泰銀行對自動櫃員機轉帳交│        │                    │                │
│    │易管理之正確性及張聖東之財產│        │                    │                │
│    │。                          │        │                    │                │
└──┴──────────────┴────┴──────────┴────────┘
附表五：100年度訴字第1627號
┌──┬──────────────┬────┬──────────┬────────┐
│編號│       犯罪事實             │ 被害人 │遭詐騙利益、和解情形│ 罪名及宣告刑   │
├──┼──────────────┼────┼──────────┼────────┤
│ 一 │施勇年意圖為自己不法之所有，│ 陳進忠 │價值30,000元之虛擬寶│施勇年犯行使偽造│
│    │於99年8 月28日8 時30分許，以│        │物「+11 幽暗雙刀」（│私文書罪，處有期│
│    │帳號「babyfox0410 」、暱稱「│        │已和解）            │徒刑貳月，如易科│
│    │藤青山」登入網路遊戲「天堂」│        │                    │罰金，以新臺幣壹│
│    │，並以其所持有之0000000000號│        │                    │仟元折算壹日。  │
│    │行動電話門號（申登人何均瑋，│        │                    │                │
│    │涉犯詐欺罪嫌，另經臺灣臺南地│        │                    │                │
│    │方法院檢察署檢察官申請移轉管│        │                    │                │
│    │轄）聯絡陳進忠，向陳進忠佯稱│        │                    │                │
│    │欲以3 萬元購買陳進忠所有之網│        │                    │                │
│    │路遊戲「天堂」之寶物「+11 幽│        │                    │                │
│    │暗雙刀」，施勇年為取信陳進忠│        │                    │                │
│    │，基於行使偽造私文書之犯意，│        │                    │                │
│    │於翌（29）日12時50分許，在臺│        │                    │                │
│    │南市○區○○○路租屋處，將前│        │                    │                │
│    │已存於電腦中之萬泰銀行自動櫃│        │                    │                │
│    │員機交易明細表格式內容修改，│        │                    │                │
│    │偽造施勇年於同日13時14分許轉│        │                    │                │
│    │帳匯款3 萬元至陳進忠所指定之│        │                    │                │
│    │郵局帳戶內（戶名：黃婷莉）之│        │                    │                │
│    │交易明細表乙紙，再於同日13時│        │                    │                │
│    │許，在臺南市○區○○○路之某│        │                    │                │
│    │間統一超商門市將上開偽造之交│        │                    │                │
│    │易明細表傳真予陳進忠，致陳進│        │                    │                │
│    │忠陷於錯誤，誤以為施勇年已將│        │                    │                │
│    │價金轉入其約定帳戶，遂於同日│        │                    │                │
│    │13 時57 分許將其上開寶物移轉│        │                    │                │
│    │予施勇年，施勇年再將上開寶物│        │                    │                │
│    │轉售黃志強，牟利17,000元，足│        │                    │                │
│    │以生損害於萬泰銀行對自動櫃員│        │                    │                │
│    │機轉帳交易管理之正確性及陳進│        │                    │                │
│    │忠之財產。                  │        │                    │                │
└──┴──────────────┴────┴──────────┴────────┘
附表六：100年度訴字第1685號
┌──┬──────────────┬────┬──────────┬────────┐
│編號│       犯罪事實             │ 被害人 │遭詐騙利益、和解情形│ 罪名及宣告刑   │
├──┼──────────────┼────┼──────────┼────────┤
│ 一 │施勇年意圖為自己不法之所有，│ 林瑋 │價值7,000元之虛擬寶 │施勇年犯行使偽造│
│    │於98年6 月20日13時40分許，在│        │物「天幣3億元」（未 │私文書罪，處有期│
│    │臺南市○○○街531 號7 樓之2 │        │和解）              │徒刑貳月，如易科│
│    │住處，以「職業優質倉庫」之暱│        │                    │罰金，以新臺幣壹│
│    │稱登入網路遊戲「天堂」，見林│        │                    │仟元折算壹日。  │
│    │炯瑋以「老師都有講」之暱稱刊│        │                    │                │
│    │登欲出售網路遊戲幣「天幣3 億│        │                    │                │
│    │元」，旋以所持有之0000000000│        │                    │                │
│    │號行動電話門號聯絡林瑋，向│        │                    │                │
│    │林瑋佯稱欲以7,000 元購買林│        │                    │                │
│    │炯瑋所有之天幣，施勇年為取信│        │                    │                │
│    │林瑋，基於行使偽造私文書之│        │                    │                │
│    │犯意，於同日14時2 分許，在上│        │                    │                │
│    │開租屋處，將前已存於電腦中之│        │                    │                │
│    │萬泰銀行自動櫃員機交易明細表│        │                    │                │
│    │格式內容修改，偽造施勇年於同│        │                    │                │
│    │日13時59分許轉帳匯款7,000 元│        │                    │                │
│    │至林瑋所申請之帳戶內之交易│        │                    │                │
│    │明細表乙紙，再於同日14時12分│        │                    │                │
│    │許，在臺南市○○路上之某間統│        │                    │                │
│    │一超商門市將上開偽造之交易明│        │                    │                │
│    │細表傳真予林瑋，致林瑋陷│        │                    │                │
│    │於錯誤，誤以為施勇年已將價金│        │                    │                │
│    │轉入其約定帳戶，遂於同日14時│        │                    │                │
│    │45分許，在新北市○○區○○街│        │                    │                │
│    │23巷8 弄9 號以網際網路將3 億│        │                    │                │
│    │元之天幣移轉予施勇年上開帳號│        │                    │                │
│    │，足以生損害於萬泰銀行對自動│        │                    │                │
│    │櫃員機轉帳交易管理之正確性及│        │                    │                │
│    │林瑋之財產。              │        │                    │                │
└──┴──────────────┴────┴──────────┴────────┘
附錄本案論罪科刑法條全文：
刑法第216條：
行使第 210 條至第 215 條之文書者，依偽造、變造文書或登載
不實事項或使登載不實事項之規定處斷。
刑法第210條：
偽造、變造私文書，足以生損害於公眾或他人者，處 5 年以下
有期徒刑。
刑法第339條：
意圖為自己或第三人不法之所有，以詐術使人將本人或第三人之
物交付者，處 5 年以下有期徒刑、拘役或科或併科 1 千元以下
罰金。
以前項方法得財產上不法之利益或使第三人得之者，亦同。
前二項之未遂犯罰之。